【裁判字號】    99,撤緩,10
【裁判日期】    990210
【裁判案由】    聲請撤銷緩刑
【裁判全文】
臺灣新竹地方法院刑事裁定              99年度撤緩字第10號
聲  請  人  臺灣新竹地方法院檢察署檢察官
受  刑  人  甲○○
上列聲請人因受刑人違反家庭暴力防治法案件（本院97年度易字
第644號），聲請撤銷緩刑之宣告（99年度執聲字第57號），本
院裁定如下：
    主    文
聲請駁回。
    理    由
一、聲請意旨略以：上列受保護管束人因違反家庭暴力防治法案
    件，經本院以97年度易字第644號判處有期徒刑6月，如易科
    罰金，以新臺幣1,000元折算1日，緩刑3年，緩刑期間內付
    保護管束，並於98年1月5日確定。嗣由臺灣新竹地方法院檢
    察署以98年度執保字第12號執行緩刑期間付保護管束。惟受
    保護管束人於前述緩刑保護管束期間未按月到署向觀護人報
    到，經函文告誡、警察協尋、訪親等，仍拒不踐履到署執行
    保護管束，此有臺灣新竹地方法院檢察署告誡函及送達回證
    、協尋函等足憑。綜上所述，足見該員在其保護管束期間內
    違反應遵守事項情節重大，顯已違反保安處分執行法第74條
    之2第2、4款之規定，足認原宣告之緩刑難收其預期效果，
    爰依刑事訴訟法第476條之規定，聲請撤銷緩刑之宣告等語
    。
二、按受保護管束人在保護管束期間內，應遵守左列事項：一、
    保持善良品行，不得與素行不良之人往還。二、服從檢察官
    及執行保護管束者之命令。三、不得對被害人、告訴人或告
    發人尋釁。四、對於身體健康、生活情況及工作環境等，每
    月至少向執行保護管束者報告一次。五、非經執行保護管束
    者許可，不得離開受保護管束地；離開在10日以上時，應經
    檢察官核准。受保護管束人違反前條各款情形之一，情節重
    大者，檢察官得聲請撤銷保護管束或緩刑之宣告，保安處分
    執行法第74條之2、第74條之3第1項分別定有明文。查保安
    處分執行法第74條之3之立法理由乃：「受保護管束人違反
    前條規定應遵守之事項，其情節重大者，足見保護管束處分
    已不能收效，得為刑法第92條第2項及第93條第3項撤銷保護
    管束或緩刑之宣告或假釋之事由，檢察官及典獄長應聲請撤
    銷，爰增訂本條」，故撤銷保護管束或緩刑之宣告與否厥在
    「保護管束處分是否已不能收效」。
三、次按送達文書，除本章有特別規定外，準用民事訴訟法之規
    定、送達不能依前二條規定為之者，得將文書寄存送達地之
    自治或警察機關，並作送達通知書兩份，一份黏貼於應受送
    達人住居所、事務所、營業所或其就業處所門首，另一份置
    於該送達處所信箱或其他適當位置，以為送達。寄存送達，
    自寄存之日起，經10日發生效力。寄存之文書自寄存之日起
    ，寄存機關應保存2個月，刑事訴訟法第62條、民事訴訟法
    第138條分別定有明文。
四、經查：
(一)、受刑人因違反家庭暴力防治法等案件，經本院於97年12月5
    日以97年度易字第644號判處應執行有期徒刑6月，緩刑3年
    ，緩刑期間付保護管束，並命於保護管束期間內，接受加害
    人處遇計畫：精神治療，嗣於98年1月5日確定在案，有該案
    判決書及臺灣高等法院被告前案紀錄表各1紙在卷可稽。
(二)、臺灣新竹地方法院檢察署觀護人第一次通知受刑人應於98年
    11月18日上午9時至該署觀護人室報到之函文，係於98年11
    月12日寄存送達於被告住所地，有該署98年11月6日竹檢國
    護壬098執護63字第29917號函、送達證書各1件在卷可稽，
    而該函文既係以寄存方式送達，依法須自寄存之日起，經10
    日始生送達之效力，故該函文送達生效時（98年11月22日）
    ，已逾應報到之日（98年11月18日），是該次函文自不生合
    法送達之效力，受刑人未於上開指定時間向觀護人報到，並
    非無正當理由。
(三)、臺灣新竹地方法院檢察署觀護人第二次通知受刑人應於98年
    12月9日上午9時至該署觀護人室報到之函文，係於98年12月
    1日寄存送達於被告住所地，有該署98年11月26日竹檢國護
    壬098執護63字第32060號函、送達證書各1件在卷可稽，而
    該函文既係以寄存方式送達，依法須自寄存之日起，經10日
    始生送達之效力，故該函文送達生效時（98年12月11日），
    已逾應報到之日（98年12月9日），是該次函文自不生合法
    送達之效力，受刑人未於上開指定時間向觀護人報到，亦難
    認無正當理由。
(四)、臺灣新竹地方法院檢察署觀護人第三次通知受刑人應於98年
    12月30日上午9時至該署觀護人室報到之函文，係於98年12
    月16日寄存送達於被告住所地，有該署98年12月11日竹檢國
    護壬098執護63字第33798號函、送達證書各1件在卷可稽，
    而該函文既係以寄存方式送達，依法須自寄存之日起，經10
    日始生送達之效力，故該函文送達生效時（98年12月26日）
    ，尚未逾應報到之日（98年12月30日），是被告本次所受之
    通知為合法，其應於98年12月30日上午9時至臺灣新竹地方
    法院檢察署觀護人室報到而未到，顯已違反保安處分執行法
    第74條之2第2、4款之規定。惟受刑人於上開案件中坦承犯
    行，足見其於受緩刑宣告前已有悔意，其主觀之反社會性非
    重，再依聲請人所提出之臺灣新竹地方法院檢察署檢察官執
    行保護管束指揮書、98年2月25日之報到筆錄、臺灣新竹地
    方法院檢察署受保護管束人基本資料表、諭知受保護管束人
    應遵守事項具結書、98年2月25日、98年3月11日、98年4月8
    日、98年5月13日、98年6月10日、98年7月1日、98年8月5日
    、98年9月2日、98年10月7日之執行保護管束情況約談報告
    表及98年8月25日、98年9月18日、98年11月2日之執行保護
    管束情況訪視報告表等文件影本，亦足徵受刑人於98年10月
    7日前均有遵期向觀護人按時報到，實難僅因受刑人一次通
    知未到，遽認其違反保安處分執行法之情節重大，保護管束
    處分已不能收效，原宣告之緩刑難收其預期效果，而有執行
    刑罰之必要。聲請人復未提出除上開文件暨判決犯罪事實以
    外之其他積極證據，或具體說明受刑人有何情狀足認保護管
    束處分已不能收效，原宣告之緩刑難收其預期效果，而有執
    行刑罰之必要。揆諸上開說明，聲請人聲請撤銷本院97年度
    易字第644號判決之緩刑宣告，自難准許，應予駁回。
五、依刑事訴訟法第220條，裁定如主文。
中    華    民    國    99    年    2    月     10    日
                  刑事第五庭  法  官  蔡欣怡
如不服本裁定，應於裁定送達後5日內向本院提出抗告狀。
以上正本證明與原本無異。
中    華    民    國    99    年    2     月    10    日
                              書記官  曾柏方

司法院資訊處製作；財團法人民間司法改革基金會備份。
